
Simple verbs are made up of a root stem. The infinitive endings in -»É-el, -3É -al are attached
to these roots to express the basic and neutral meanings of the verb. Thus, according to the
conjugation, there are
* simple a-verbs as in Ï3ñ13É kard-al “read”, Ñ3í3ï3É havat-al “believe”, ÙÝ3É mn-al “stay, remain” etc.
* simple e- verbs as in ·ñ»É gr-el “write”, Éë»É ls-el “hear”, ËÙ»É xm-el “drink” etc.


stem + el 

stem + al 

 -v- = passive, reflexive, reciprocal
 -c'n- = causative

 - taking causative/passive depends on the stem.

 - strictly transitive verbs cannot be causativised with -c'n- (needs tal + inf)

 - ambitransitive take both.


There are the following prefix groups:

    No prefix: {imperfective, perfective, simultaneous, future I, future II} participle, imperative
    չ only: aorist, infinitive, resultative participle, subject participle, conneg
    չ and կ: subjunctive future, subjunctive future perfect

All finite and non-finite forms of Armenian verbs are generated either from the pres-
ent or the perfect aorist stem. In traditional Armenian grammars the “infinitive” stem is
often used instead of the present stem.

===Two stems! 

* aorist / present

* Present:
 
  - inf:   (č-)  -el    |  -al
  - neg:   (č-)  -i     |  -a 
  - psub:  (č-)  -oł    |                             // nomen agentis
  - prsl:  (č-)  -ac    | 
  - pfup:        -el-u  |  -al-u                      // inf+
  - proc:        -el-is |  -al-is                     // inf+ 
  - pprs:        -um    |  -um

  - fts:         -em    | -am
  - cni:         k- -em | k- -am
  - imp:         -ir    | -a

* Aorist: 
 
  - prsl:   (č-)        | - 
  - pp:                 | 
  - psub:   (č-)        | -oł
  - aor:    (č-) -i     | -i

* Causative: 

* Passive:  regular passive with -v-


Sometimes the imperative is irregular.
Sometimes the passive is irregular.
Sometimes the aorist stem is irregular.
Sometimes there are suppletive verbs. ուտել

Sometimes past participle is irregular.
"This is one of three verbs whose imperfective converb has the form of the simultaneous converb: տալիս (talis). The other two are գալ (gal) and լալ (lal)."


   <e lm="utel" c="pres"><p><l>ut</l><r>utel</r></p><par n="ut/el__X"/>
   <e lm="utel" c="pres"><p><l>čʿut</l><r>utel</r></p><par n="ut/el__X_neg"/>
   <e lm="utel" c="aor"><p><l>ker</l><r>utel</r></p><par n="ut/el__X"/>
   <e lm="utel" c="aor"><p><l>ker</l><r>utel</r></p><par n="ut/el__imp"/>
   <e lm="utel" c="aor"><p><l>čʿker</l><r>utel</r></p><par n="ut/el__X_neg"/>
   <e lm="utel" c="pres"><p><l>kut</l><r>utel</r></p><par n="ut/el__cni"/>
   <e lm="utel" c="caus"><p><l>kercʿn</l><r>utel</r></p><par n="kercʿn/el__caus"/> 

   <e lm="spasel" c="pres"><p><l>spas</l><r>spasel</r></p><par n="spas/el__X"/>
   <e lm="spasel" c="pres"><p><l>čʿspas</l><r>spasel</r></p><par n="spas/el__X"/>
   <e lm="spasel" c="aor"><p><l>spas</l><r>spasel</r></p><par n="spas/el__X"/>
   <e lm="spasel" c="aor"><p><l>čʿspas</l><r>spasel</r></p><par n="spas/el__X"/>
   <e lm="spasel" c="pres"><p><l>kspas</l><r>spasel</r></p><par n="spas/el__X"/>
   <e lm="spasel" c="caus"><p><l>spasecʿn</l><r>spasel</r></p><par n="spas/el__X"/>
   <e lm="spasel" c="caus"><p><l>spasacʿn</l><r>spasel</r></p><par n="spas/el__X"/>

   <!-- Transitive verb, with passive -->
   <e lm="tan" c="pres">                 <p><l>tan</l><r>tanel</r></p><par n="-el__pres"/></e>
   <e lm="tan" c="pres"><par n="čʿ_neg"/><p><l>tan</l><r>tanel</r></p><par n="-el__pres_neg"/></e>
   <e lm="tan" c="pres">                 <p><l>ktan</l><r>tanel</r></p><par n="-el__subjunc"/></e>
   <e lm="tan" c="aor ">                 <p><l>tar</l><r>tanel</r></p><par n="-el__aor"/></e>
   <e lm="tan" c="aor "><par n="čʿ_neg"/><p><l>tar</l><r>tanel</r></p><par n="-el__aor_neg"/></e>
   <e lm="tan" c="pass">                 <p><l>tarv</l><r>tanel</r></p><par n="-el__pass"/></e>
   <e lm="tan" c="pass"><par n="čʿ_neg"/><p><l>tarv</l><r>tanel</r></p><par n="-el__pass_neg"/></e>
   <e lm="tan" c="pass">                 <p><l>ktarv</l><r>tanel</r></p><par n="-el__pass_subjunc"/></e>

{{hy-conj-ել|տան|tan|տար|tar|imp1=[[տար|տա՛ր]]|imp1tr=tar!|pass={{Armn|[[տարվել]]}}|passtr=(tarvel)|note=note the irregular aorist stem and the imperative}}


   <e lm="tan" c="pres">                 <p><l>t</l><r>tal</r></p><par n="-al__pres"/></e>
   <e lm="tan" c="pres"><par n="čʿ_neg"/><p><l>t</l><r>tal</r></p><par n="-al__pres_neg"/></e>
   <e lm="tan" c="pres">                 <p><l>kt</l><r>tal</r></p><par n="-al__subjunc"/></e>
   <e lm="tan" c="aor ">                 <p><l>tv</l><r>tal</r></p><par n="-al__aor"/></e>
   <e lm="tan" c="aor "><par n="čʿ_neg"/><p><l>tv</l><r>tal</r></p><par n="-al__aor_neg"/></e>
   <e lm="tan" c="pass">                 <p><l>trv</l><r>tal</r></p><par n="-al__pass"/></e>
   <e lm="tan" c="pass"><par n="čʿ_neg"/><p><l>trv</l><r>tal</r></p><par n="-al__pass_neg"/></e>
   <e lm="tan" c="pass">                 <p><l>ktrv</l><r>tal</r></p><par n="-al__pass_subjunc"/></e>
   <e lm="tan" c="imp">                  <p><l>tur</l><r>tal</r></p><par n="-al__imp"/></e>

{{hy-conj-ալ-իս|տ|t|տվ|tv|pass=[[տրվել]]|passtr=(trvel)|imp1=[[տուր|տու՛ր]], [[տու|տո՛ւ]]*|imp1tr=tur!, tu!*|}}




{{hy-conj-ալ-իս|գ|g|եկ|ek|aor=եկ|aortr=ek|imp1=[[արի|արի՛]], [[եկ|ե՛կ]]*|imp1tr=ari!, ek!|}}
